<?xml version='1.0' encoding='utf-8'?>
<verb default="ionchlannaigh" disambig="">
  <verbalNoun default="ionchlannú" />
  <verbalAdjective default="ionchlannaithe" />
  <tenseForm default="ionchlannaigh" tense="Past" dependency="Indep" person="Base" />
  <tenseForm default="ionchlannaíomar" tense="Past" dependency="Indep" person="Pl1" />
  <tenseForm default="ionchlannaíodar" tense="Past" dependency="Indep" person="Pl3" />
  <tenseForm default="ionchlannaíodh" tense="Past" dependency="Indep" person="Auto" />
  <tenseForm default="ionchlannaigh" tense="Past" dependency="Dep" person="Base" />
  <tenseForm default="ionchlannaíomar" tense="Past" dependency="Dep" person="Pl1" />
  <tenseForm default="ionchlannaíodar" tense="Past" dependency="Dep" person="Pl3" />
  <tenseForm default="ionchlannaíodh" tense="Past" dependency="Dep" person="Auto" />
  <tenseForm default="ionchlannaíodh" tense="PastCont" dependency="Indep" person="Base" />
  <tenseForm default="ionchlannaínn" tense="PastCont" dependency="Indep" person="Sg1" />
  <tenseForm default="ionchlannaíteá" tense="PastCont" dependency="Indep" person="Sg2" />
  <tenseForm default="ionchlannaímis" tense="PastCont" dependency="Indep" person="Pl1" />
  <tenseForm default="ionchlannaídís" tense="PastCont" dependency="Indep" person="Pl3" />
  <tenseForm default="ionchlannaítí" tense="PastCont" dependency="Indep" person="Auto" />
  <tenseForm default="ionchlannaíodh" tense="PastCont" dependency="Dep" person="Base" />
  <tenseForm default="ionchlannaínn" tense="PastCont" dependency="Dep" person="Sg1" />
  <tenseForm default="ionchlannaíteá" tense="PastCont" dependency="Dep" person="Sg2" />
  <tenseForm default="ionchlannaímis" tense="PastCont" dependency="Dep" person="Pl1" />
  <tenseForm default="ionchlannaídís" tense="PastCont" dependency="Dep" person="Pl3" />
  <tenseForm default="ionchlannaítí" tense="PastCont" dependency="Dep" person="Auto" />
  <tenseForm default="ionchlannaíonn" tense="PresCont" dependency="Indep" person="Base" />
  <tenseForm default="ionchlannaím" tense="PresCont" dependency="Indep" person="Sg1" />
  <tenseForm default="ionchlannaímid" tense="PresCont" dependency="Indep" person="Pl1" />
  <tenseForm default="ionchlannaítear" tense="PresCont" dependency="Indep" person="Auto" />
  <tenseForm default="ionchlannaíonn" tense="PresCont" dependency="Dep" person="Base" />
  <tenseForm default="ionchlannaím" tense="PresCont" dependency="Dep" person="Sg1" />
  <tenseForm default="ionchlannaímid" tense="PresCont" dependency="Dep" person="Pl1" />
  <tenseForm default="ionchlannaítear" tense="PresCont" dependency="Dep" person="Auto" />
  <tenseForm default="ionchlannóidh" tense="Fut" dependency="Indep" person="Base" />
  <tenseForm default="ionchlannóimid" tense="Fut" dependency="Indep" person="Pl1" />
  <tenseForm default="ionchlannófar" tense="Fut" dependency="Indep" person="Auto" />
  <tenseForm default="ionchlannóidh" tense="Fut" dependency="Dep" person="Base" />
  <tenseForm default="ionchlannóimid" tense="Fut" dependency="Dep" person="Pl1" />
  <tenseForm default="ionchlannófar" tense="Fut" dependency="Dep" person="Auto" />
  <tenseForm default="ionchlannódh" tense="Cond" dependency="Indep" person="Base" />
  <tenseForm default="ionchlannóinn" tense="Cond" dependency="Indep" person="Sg1" />
  <tenseForm default="ionchlannófá" tense="Cond" dependency="Indep" person="Sg2" />
  <tenseForm default="ionchlannóimis" tense="Cond" dependency="Indep" person="Pl1" />
  <tenseForm default="ionchlannóidís" tense="Cond" dependency="Indep" person="Pl3" />
  <tenseForm default="ionchlannófaí" tense="Cond" dependency="Indep" person="Auto" />
  <tenseForm default="ionchlannódh" tense="Cond" dependency="Dep" person="Base" />
  <tenseForm default="ionchlannóinn" tense="Cond" dependency="Dep" person="Sg1" />
  <tenseForm default="ionchlannófá" tense="Cond" dependency="Dep" person="Sg2" />
  <tenseForm default="ionchlannóimis" tense="Cond" dependency="Dep" person="Pl1" />
  <tenseForm default="ionchlannóidís" tense="Cond" dependency="Dep" person="Pl3" />
  <tenseForm default="ionchlannófaí" tense="Cond" dependency="Dep" person="Auto" />
  <moodForm default="ionchlannaíodh" mood="Imper" person="Base" />
  <moodForm default="ionchlannaím" mood="Imper" person="Sg1" />
  <moodForm default="ionchlannaigh" mood="Imper" person="Sg2" />
  <moodForm default="ionchlannaímis" mood="Imper" person="Pl1" />
  <moodForm default="ionchlannaígí" mood="Imper" person="Pl2" />
  <moodForm default="ionchlannaídís" mood="Imper" person="Pl3" />
  <moodForm default="ionchlannaítear" mood="Imper" person="Auto" />
  <moodForm default="ionchlannaí" mood="Subj" person="Base" />
  <moodForm default="ionchlannaímid" mood="Subj" person="Pl1" />
  <moodForm default="ionchlannaítear" mood="Subj" person="Auto" />
</verb>
